【裁判字號】    99,訴,2101
【裁判日期】    991117
【裁判案由】    偽造文書等
【裁判全文】
臺灣臺中地方法院刑事判決              99年度訴字第2101號
公  訴  人  臺灣臺中地方法院檢察署檢察官
被      告  丙○○
上列被告因偽造文書等案件，經檢察官提起公訴（99年度偵字第
7381號），本院判決如下：
    主    文
丙○○共同犯使公務員登載不實罪，處有期徒刑參月，如易科罰
金，以新臺幣壹仟元折算壹日。又共同犯使公務員登載不實罪，
處有期徒刑參月，如易科罰金，以新臺幣壹仟元折算壹日。應執
行有期徒刑伍月，如易科罰金，以新臺幣壹仟元折算壹日。緩刑
貳年，並應於民國壹佰年參月參拾壹日前，向公庫支付新臺幣捌
萬元整。
被訴行使偽造私文書及詐欺取財部分無罪。
    犯罪事實
一、丙○○為乙○○（乙○○下述犯行業經本院另行審結）之胞
    弟，渠等明知丙○○於民國98年6月20日，並未向乙○○借
    款新臺幣（下同）700萬元，竟基於使公務員登載不實之犯
    意聯絡，由乙○○提供國民身分證、印章予丙○○，再由丙○○於98年7月27日，以擔保「丙○○於98年6月20日向乙○○借款700萬元之借款債務」為由，持丙○○所有坐落臺中
    市○○區○○段第539號土地及其上同段第3815建號建物之
    土地及建物所有權狀、抵押權登記申請書、抵押權設定契約
    書及本票等相關文件，向臺中市中正地政事務所，申請在丙○○所有前開土地、建物設定普通抵押權，擔保其對乙○○
    所負之上開不實借款債務，致前開地政事務所不知情之承辦
    公務員將此不實之事項，登載於職務上所掌管之土地登記總
    簿及土地、建物登記謄本上，足以生損害於地政機關對土地
    、建物登記管理之正確性及公信性。
二、丙○○為甲○○（甲○○下述犯行業經本院另行審結）之叔
    父，渠等明知丙○○於98年6月20日，並未向甲○○借款400
    萬元，竟另行基於使公務員登載不實之犯意聯絡，由甲○○
    提供國民身分證、印章予丙○○，再由丙○○於98年8月3日
    ，以擔保「丙○○於98年6月20日向甲○○借款400萬元之借
    款債務」為由，持丙○○所有坐落桃園縣桃園市○○段第14
    26號土地及其上同段第2939建號建物之土地及建物所有權狀
    、抵押權登記申請書、抵押權設定契約書等相關文件，向桃
    園縣桃園地政事務所，申請在丙○○所有前開土地、建物設
    定普通抵押權，擔保其對甲○○所負之上開不實借款債務，
    致前開地政事務所不知情之承辦公務員將此不實之事項，登
    載於職務上所掌管之土地登記總簿及土地、建物登記謄本上
    ，足以生損害於地政機關對土地、建物登記管理之正確性及
    公信性。
三、案經丁○○委由黃英傑律師向臺灣臺中地方法院檢察署檢察
    官告發後偵查起訴。
    理    由
壹、證據能力之說明：
一、按被告以外之人於審判外向法官所為之陳述，得為證據；刑
    事訴訟法第159條之1第1項定有明文。查公訴人及被告對於
    同案被告乙○○、甲○○於本院準備程序及訊問時所為之陳
    述，並未爭執其證據能力，且經本院於審理時踐行調查供述
    證據之程序，是均應有證據能力。次按檢察官職司追訴犯罪
    ，就審判程序之訴訟構造言，檢察官係屬與被告對立之當事
    人一方，偵查中對被告以外之人所為之偵查筆錄，或被告以
    外之人向檢察官所提之書面陳述，性質上均屬傳聞證據。在
    理論上，如未予被告反對詰問、適當辯解之機會，一律准其
    為證據，似有違當事人進行主義之精神，對被告之防禦權亦
    有所妨礙；然而現階段刑事訴訟法規定檢察官代表國家偵查
    犯罪、實施公訴，必須對於被告之犯罪事實負舉證之責，依
    法其有訊問被告、證人及鑑定人之權，證人、鑑定人且須具
    結，而實務運作時，偵查中檢察官向被告以外之人所取得之
    陳述，原則上均能遵守法律規定，不致違法取供，其可信性
    極高，為兼顧理論與實務，乃於修正刑事訴訟法時，增列第
    159條之1第2項，明定被告以外之人於偵查中向檢察官所為
    陳述，除顯有不可信之情況外，得為證據（最高法院95年度
    台上字第1044號判決要旨參照）。復按刑事訴訟法第159條
    之1第2項，明定被告以外之人於偵查中向檢察官所為陳述，
    除顯有不可信之情況者外，得為證據；所謂「不可信之情況
    」，由法院審酌被告以外之人於陳述時之外在環境及情況而
    為判斷；而被告以外之人於偵查時，是否與被告對質，與其
    陳述時之外在環境並無必然之關聯，自不得以偵查中未經被
    告詰問，逕認該陳述無證據能力；至該等陳述與事實是否相
    符，要屬證據證明力之問題，與證據能力之有無，不容混淆
    （最高法院94年度台上字第7132號、95年度台上字第1585號
    等判決要旨參照）。又證人於檢察官偵查中所為之陳述，審
    酌該等陳述作成之客觀條件及環境，認其心理狀態健全，並
    無受到脅迫、利誘或詐欺，自非顯有不可信之情形，依刑事
    訴訟法第159條之1第2項之規定，亦得為證據（最高法院95
    年度台上字第934號判決要旨參照）。查同案被告乙○○、
    甲○○及告訴（告發）人丁○○於檢察官偵查時所為之證述
    ，依據偵訊過程及筆錄記載，可徵渠等於檢察官偵查中為證
    述時，並無任何遭受外力不當干涉之顯不可信之情況；而證
    人丁○○業經本院於審理時依職權傳喚到庭作證，並予被告
    對質詰問之機會，業已保障其對質詰問權，至於同案被告乙○○、甲○○部分，被告丙○○亦不爭執其證據能力，且未
    聲請該等證人到院接受調查，要屬反對詰問權之放棄；則本
    院核渠等供述作成時，並無任何外在環境及情況足以影響渠
    等供述之任意性及真實性，而有何顯有不可信之情況者，故
    均認有證據能力。
二、按刑事訴訟法第159條之5第2項所定：「當事人、代理人或
    辯護人於法院調查證據時，知有第159條第1項不得為證據之
    情形，而未於言詞辯論終結前聲明異議者，視為有前項之同
    意。」乃係基於證據資料愈豐富，愈有助於真實發現之理念
    ，酌採當事人進行主義之證據處分權原則，並強化言詞辯論
    主義，透過當事人等到庭所為之法庭活動，在使訴訟程序順
    暢進行之要求下，承認傳聞證據於一定條件內，得具證據適
    格。此種「擬制同意」，因與同條第一項之明示同意有別，
    實務上常見當事人等係以「無異議」或「沒有意見」表示之
    ，斯時倘該證據資料之性質，已經辯護人閱卷而知悉，或自
    起訴書、判決書之記載而了解，或偵、審中經檢察官、審判
    長、受命法官、受託法官告知，或被告逕為認罪答辯或有類
    似之作為、情況，即可認該相關人員於調查證據之時，知情
    而合於擬制同意之要件（最高法院96年度台上字第4174號判
    決意旨參見）。經查，除上開供述證據外，本判決下列所引
    用之其餘被告以外之人審判外之供述證據，公訴人及被告於
    本院準備程序及審判期日中均未對此部分之證據能力有所爭
    執，且迄至言詞辯論終結前亦未聲明異議，本院審酌上開證
    據資料製作時之情況，均無違法不當及證明力明顯過低之瑕
    疵，亦認為以之作為證據應屬適當，揆諸前開規定，爰依刑
    事訴訟法第159條之5規定，均認有證據能力。
貳、有罪部分：
一、認定犯罪事實之依據：
    上開犯罪事實，業據被告丙○○於本院審理時坦承不諱（詳
    本院卷第108頁、第114頁），核與同案被告乙○○、甲○○
    分別於偵查中具結證述：渠等並未於98年6月20日各借予被
    告丙○○700萬元、400萬元，但均分別同意被告丙○○辦理
    上揭抵押權設定登記等情相符（詳98年度他字第4001號卷第
    64頁、第66頁），復經同案被告乙○○、甲○○於本院準備
    程序及訊問時均坦承上開犯行不諱且為認罪之表示（詳本院
    卷第73頁、第78頁），並有臺中市○○區○○段第539號土
    地及其上同段第3815建號建物之土地、建物登記謄本、桃園
    縣桃園市○○段第1426號土地及其上同段第2939建號建物之
    土地及建物之土地、建物登記謄本等影本（詳98年度他字第
    4001號卷第27至35頁）、臺中市中正地政事務所98年10月26
    日中正地所四字第0980013931號函所檢送土地登記申請書、
    土地建築改良物抵押權設定契約書、本票等影本（詳98年度
    他字第4001號卷第89至94頁）以及桃園縣桃園地政事務所98
    年10月23日桃地登字第0980008991號函所檢送土地登記申請
    書、土地建築改良物抵押權設定契約書、土地所有權狀、建
    物所有權狀、他項權利證明書等影本（詳98年度他字第4001
    號卷第77至86頁）附卷可稽。從而，被告丙○○之自白，核
    與事實相符，得為證據，且堪採信。綜上所述，本案事證業
    臻明確，被告丙○○上開使公務員登載不實之犯行，均洵堪
    認定，應依法論科。
二、論罪科刑部分：
    核被告丙○○如犯罪事實一、二所為，各係犯刑法第214條
    之使公務員登載不實罪。被告丙○○與同案被告乙○○、甲○○於犯罪事實一、二犯行，各有犯意聯絡與行為分擔，應
    分別論以共同正犯。被告丙○○先後二次使公務員登載不實
    之犯行，時間有隔，使登載不實之機關對象有異，犯意各別
    ，應分論併罰。爰審酌被告丙○○無犯罪紀錄之素行尚稱良
    好（詳本院卷內之臺灣高等法院被告前案記錄表），其久罹
    精神疾患深受其苦（惟其於上開犯行時，本院尚查無有何行
    為時因精神障礙或其他心智缺陷，致不能辨識其行為違法或
    欠缺依其辨識而行為之能力，或辨識行為違法或依其辨識而
    行為之能力，顯著減低之情形；又於本院審理時，尚無因而
    致其無法為完全陳述或心神喪失之情形；詳本院卷第37頁之
    中華民國身心障礙手冊影本、本院卷第43至44頁之臺北市內
    湖區公所99年9月6日北市湖社字第09932431900號函及其附
    件以及本院卷第47頁之國防醫學院三軍總醫院99年9月15日
    院三醫勤字第0990014471號函），而誤採成立假債權以設定
    抵押權之方式，圖以維護自身財產、避免日後他人主張權利
    以及報答親人即同案被告乙○○、甲○○照顧恩惠之犯罪動
    機、目的，已足以生損害於地政機關對於地政管理之公信性
    之犯罪所生損害，而其犯罪手段平和，於本院審理時坦承犯
    行，且於本案辯論終結前，業已辦理塗銷上開不實抵押權設
    定登記手續完竣（業據本院向臺中市中正地政事務所、桃園
    縣桃園地政事務所查證屬實），可認其尚有悔意，暨其智識
    程度及生活狀況等一切情狀，分別量處如主文第一項所示之
    刑，且合併定其應執行刑，並諭知易科罰金之折算標準。
三、諭知緩刑部分：
    查被告丙○○前未曾因故意犯罪受有期徒刑以上刑之宣告，
    有臺灣高等法院被告前案紀錄表在卷可按，被告丙○○因一
    時之慮，誤採成立假債權設定抵押權之方式，圖以維護自身
    財產、避免日後他人主張權利以及報答親人即同案被告乙○○、甲○○照顧恩惠，雖有不該，惟其犯後業已坦承犯行，
    並已辦理塗銷上開不實抵押權設定登記手續完竣，故本件損
    害業已回復原狀，是信被告丙○○歷經本案偵、審程序之教
    訓，當知警惕而無再犯之虞，故本院綜核各情，認所宣告之
    刑以暫不執行為宜，爰併予宣告緩刑二年，以啟自新。惟被
    告丙○○守法觀念尚有不足，為使被告於緩刑期間內，仍深
    知戒惕，避免緩刑之宣告遭撤銷，且導正其行為與法治之觀
    念，爰併依刑法第74條第2項第4款規定，宣告其應於100年3
    月31日前，向公庫支付8萬元整，期能使被告丙○○心生警
    惕，且確切明瞭其行為所造成之損害，並培養正確法治觀念
    ，以勵自新。
參、無罪部分：
一、公訴意旨另以：被告丙○○意圖為自己不法之所有，基於行
    使偽造私文書及詐欺取財之犯意，於98年6月25日，乘與告
    訴人丁○○同居之便，取走丁○○所有置放在臺北市○○區
    ○○街20號2樓住處內之臺北富邦商業銀行（下稱富邦銀行
    ）內湖分行帳號000000000000號帳戶（下稱系爭帳戶）之存
    摺及印章後，前往富邦銀行內湖分行，冒用丁○○之名義，
    在該銀行取款憑條上填寫前開帳號及25萬元提款金額，並在
    存戶簽章欄位上盜蓋「丁○○」之印文1枚，而偽造完成表
    示丁○○欲提領帳戶內存款25萬元之富邦銀行存摺類存款取
    款憑條1紙後，隨即將該偽造完成之取款憑條連同丁○○之
    系爭帳戶存摺，持以向不知情之櫃臺經辦人員行使，致該行
    承辦人員陷於錯誤，而如數交付該取款憑條所載之金額予丙○○，足以生損害於丁○○本人及富邦銀行內湖分行對存戶
    存款提領審核管理之正確性。因認被告丙○○係涉犯刑法第
    339條第1項之詐欺取財及刑法第216條、第210條之行使偽造
    私文書等罪嫌，而應依刑法第55條規定，從一重之行使偽造
    私文書罪論處。
二、按犯罪事實應依證據認定之，無證據不得認定犯罪事實；不
    能證明被告犯罪者，應諭知無罪之判決，刑事訴訟法第154
    條第2項、第301條第1項分別定有明文。次按事實之認定，
    應憑證據，如未能發現相當證據，或證據不足以證明，自不
    能以推測或擬制之方法，以為裁判基礎；又所謂認定犯罪事
    實之證據，係指足以認定被告確有犯罪行為之積極證據而言
    ，而認定犯罪事實所憑之證據，雖不以直接證據為限，間接
    證據亦包括在內，然而無論直接或間接證據，其為訴訟上之
    證明，須於通常一般人均不致有所懷疑，而得確信其為真實
    之程度，始得據之為有罪之認定，倘其證明尚未達到此一程
    度，而有合理懷疑存在時，事實審復已就其心證上理由予以
    闡述，敘明其如何無從為有罪之確信，因而為無罪之判決，
    尚不得任意指為違法（最高法院29年上字第3105號、40年台
    上字第86號、76年台上字第4986號等判例要旨供參）。
三、公訴意旨認被告丙○○涉犯刑法第339條第1項之詐欺取財及
    刑法第216條、第210條之行使偽造私文書等罪嫌，係以：被
    告丙○○於偵查中先是辯稱當天是由伊陪同告訴人丁○○去
    富邦銀行內湖分行提領的，取款憑條上的字跡是伊填寫的，
    但印章是告訴人丁○○蓋的，密碼也是告訴人丁○○當場敲
    的，伊並不知道她的密碼；然經向富邦銀行內湖分行調取該
    次提款之監視錄影畫面，並將函覆結果質之被告丙○○後，
    被告丙○○隨即改稱：「這筆確實是我去領的沒錯，但是我
    有經過丁○○同意後，我才會去提領。密碼是我輸入的，但
    密碼忘記了，至於印章是丁○○在臺北家裡交給我的，同意
    由我提領這25萬」等語，然令人費解者，乃關於該筆提款究
    竟告訴人丁○○有無一同前往銀行，及蓋用印章於取款憑條
    、輸入密碼係由何人所為之重要事項，被告丙○○豈有可能
    係因為「一時弄錯」，但甫「走出地檢署時」恰巧又想起來
    ，況告訴人丁○○當日已有一筆5000元之提款（領現），如
    嗣後之25萬元亦為告訴人本人所領取，何以於同日不一次加
    以領取完畢，反而勞費分兩次提領，顯有違常情，足徵被告
    丙○○前開所辯，顯係卸責之詞，應不足採信。此外，並有
    系爭帳戶存摺內頁交易明細表影本及富邦銀行內湖分行日函
    覆暨取款憑條、錄影監視光碟片等存卷可參，是認本件事證
    明確，被告丙○○此部分犯行，亦堪予認定。
四、經查：
（一）被告丙○○於98年6月25日12時40分許，有自行持告訴人
      丁○○系爭帳戶之存摺及印章，前往富邦銀行內湖分行，
      以告訴人丁○○之名義，在該銀行取款憑條上填寫前開帳
      號及25萬元提款金額及在存戶簽章欄位上蓋用「丁○○」
      之印文1枚，持以向櫃臺經辦人員提領系爭帳戶內之存款
      25萬元現金，嗣於98年7月間，被告丙○○已償還5萬元予
      告訴人丁○○，再於98年12月23日，雙方就包括此筆提款
      在內之債務糾紛，已達成和解等事實，為被告丙○○所不
      爭執，復經告訴人丁○○於偵訊及本院審理時證述明確（
      詳99年度他字第4001號卷第40頁；本院卷第108頁背面至
      第111頁、第114頁），且有系爭帳戶之存摺內頁影本、台
      北富邦銀行內湖分行98年12月2日北富銀內湖字第9860030
      300號函及所附取款憑條、錄影監視畫面檔案等附卷可稽
      （詳98年度他字第4001號卷第16頁、第184至186頁）、台
      北富邦銀行內湖分行金融服務處99年9月6日北富銀內湖字
      第0991000064號函及所附開戶資料、交易明細、取款憑條
      等存卷可憑（詳本院卷第49至53頁）以及和解書在卷可按
      （詳98年度他字第4001號卷第225頁；本院卷第70頁）。
      據此，本件應進而釐清者為：被告丙○○於提領系爭帳戶
      內之存款25萬元時，其有無未經告訴人丁○○同意或授權
      而仍逕予行使偽造之取款憑條之私文書及意圖為自己不法
      所有而詐欺取財之主觀犯意及客觀行為。
（二）而查，告訴人丁○○於本院審理時係具結證述：「（問：
      你有無跟被告丙○○一起去銀行提領系爭25萬元？）在領
      這筆25萬元之前，我與被告有吵架，吵架後，我與被告都
      有服用憂鬱藥物，所以這段記憶我是空白的，我記憶中，
      我沒有跟被告一起去提款...（問：你事先是否知道被告
      丙○○要去提領這筆25萬元？）在提款前，被告曾告訴我
      他需要錢，但我不知道他98年6月25日當天會去提款...（
      問：你有無將存摺、印章交給被告丙○○？）我當時服用
      憂鬱症藥物，記憶一片空白。（問：被告丙○○跟你說他
      要一筆錢，你當時反應如何？）被告丙○○是在本案領款
      前十多天前提到他需要錢，當時我告訴他等時間到了再說
      。（問：被告丙○○有無告知你他需要這筆錢的目的及需
      款時間為何？）被告丙○○有說一個日期，我告訴他，等
      他需要錢的那天，再跟我說...（問：你何時知道你的帳
      戶被提款25萬元？）我當天下午醒來後，無意間打開我的
      皮包拿出存摺來看，發現存款被領走25萬元，我就質問被
      告，被告說他事前已經有告訴我他當天需要25萬元週轉，
      而當天我吃藥昏睡，他無法再跟我確認，所以他就先去提
      款，事後他有先還我5萬元。（問：你與被告何時開始同
      住？）82、83年間開始同住，97年間有吵架分開幾個月的
      時間，之後又繼續同住。（問：你與被告同住期間，是否
      發生過，被告需要錢的時候，你同意被告可自行拿取你的
      存摺、印章，由被告自行去提款？）有，這種情形不算少
      ，只能說發生過Ｎ次，大約每一、二個月會發生一次這種
      狀況。（問：被告丙○○都如何告訴你他需要錢？）被告
      丙○○都會在他需要錢之前先告訴我，我每次都會回答他
      ，到他需要錢的當天再告知我。（問：被告丙○○需要錢
      時是否都有當天告訴你，再由你拿存摺、印章給他，由他
      自己去提款？）他去提款當天，有時會先告訴我他要去提
      款，有時是提款完之後再告訴我，有時候由我將印章、存
      摺交給被告丙○○，但我也允許被告丙○○可以自行拿我
      的存摺、印章去提款。（問：98年6月25日提款25萬元這
      次，是你先發現他去提款或是他先告訴你他有去提款？）
      我看存摺發現少了25萬元，就質問被告，被告說他之前早
      就告訴我也得到我的同意，我怎麼事後反悔。當天早上我
      服用大量安眠藥，我當天早上的記憶是空白的，我不知道
      也不記得被告丙○○當天早上究竟有無告訴我他要去領25
      萬元...（問：為何你在98年6月25日上午11時許，你有自
      行去提領5千元之提款紀錄？）這筆5000元是我自己去領
      的，我想領些錢帶在身上出走，領完這筆錢回家後，我與
      被告繼續爭吵，然後我就服藥，接下來就記憶空白...（
      問：你剛剛說被告98年6月25日之前有告訴你他該日需要
      25萬元，你答稱，時間到了再說，你的意思究竟有無同意
      被告領這25萬元？）我們二人都有精神疾病，有時雞同鴨
      講，他之前問我時我有同意他領這25萬元，但98年6月25
      日當天被告究竟有無於提款前再告知我，我沒有記憶...
      （問：你於偵訊時為何證稱，這筆提款是被告趁機拿你的
      存摺及印章擅自提款？）同前所述，我那段期間精神狀況
      很差...我認為被告98年6月25日當天沒有再跟我說，所以
      這樣是盜領。」等語明確（詳本院卷第108頁背面至第111
      頁）。
（三）綜合告訴人丁○○先後於偵訊及本院審理時證述內容，再
      佐以被告丙○○歷次供述內容，並核諸被告丙○○、告訴
      人丁○○歷次所提出雙方金錢往來之資料，可徵被告丙○○於本案案發前，大約每一、二個月會有向告訴人丁○○
      借錢周轉之情形，而被告丙○○向告訴人丁○○借款之模
      式為：被告丙○○於預計用款前數日先告知告訴人丁○○
      需款之日期與金額，待需款日當天，被告丙○○或於提款
      前先告知告訴人丁○○，而由告訴人丁○○交付存摺及印
      章供被告丙○○領款，或由被告丙○○先自行拿取告訴人
      丁○○之存摺、印章先行提款後，嗣後再知會告訴人丁○○，而告訴人丁○○亦允許被告丙○○得先自行拿取其存
      摺、印章去提款，而上開模式已行之多年。基此，審以被
      告丙○○與告訴人丁○○為同居關係已長達約15、16年，
      彼此間生活緊密，幾近同財共居之生活關係，基於雙方互
      信關係及生活便利性，長期形成前述被告丙○○之借款模
      式，尚難謂有何違背事理常情之處，而本案25萬元提款，
      亦係被告丙○○於提款前十日左右即先行告知告訴人丁○○需款日及需款金額，亦獲徵告訴人丁○○事前允諾，雖
      被告丙○○於98年6月25日提款當日，有無於提款前再行
      向告訴人丁○○告知、確認即將前往銀行提款一節有所不
      明，然被告丙○○依據過往多年向告訴人丁○○借款之模
      式與經驗，並本於告訴人丁○○多日前之允諾，而確信告
      訴人丁○○應係同意此筆提款，遂自行拿取告訴人丁○○
      之存摺、印章予以提款，尚難逕謂其主觀上有何未經告訴
      人丁○○同意或授權之認知，卻猶仍逕予行使偽造之取款
      憑條之私文書及意圖為自己不法所有而詐欺取財之意欲。
（四）從而，依照上述事證所示情節，本件雖足以認定被告丙○○有於98年6月25日12時40分許，自行持告訴人丁○○系
      爭帳戶之存摺及印章，以告訴人丁○○之名義，提領系爭
      帳戶內存款25萬元之事實，惟尚難逕予認定被告丙○○有
      行使偽造私文書及詐欺取財之主觀犯意。
五、綜上所述，被告丙○○歷次所辯內容，雖有部分出入，然於
    本件亦無積極證據足以證明被告丙○○主觀上確有行使偽造
    私文書及詐欺取財之犯意，尚不得僅以被告丙○○先後不一
    之辯詞，即率認被告丙○○必有被訴行使偽造私文書及詐欺
    取財之犯行。據此，公訴人所舉之前揭證據，其為訴訟上之
    證明，尚難認已達通常一般之人均不致於有所懷疑，而得確
    信其為真實之程度者，則上開證據既不足以證明被告丙○○
    確有此部分犯行，本院復查無其他積極證據足資認定之，則
    本件即不能證明被告丙○○犯有行使偽造私文書及詐欺取財
    罪，揆諸前開法條規定及判例意旨，自應就此部分諭知被告
    丙○○無罪之判決，以示慎審。
肆、據上論斷，應依刑事訴訟法第299條第1項前段、第301條第1
    項，刑法第28條、第214條、第41條第1項前段、第51條第5
    款、第74條第1項第1款、第2項第4款，刑法施行法第1條之
    1第1項、第2項前段，判決如主文。
中    華    民    國    99    年    11    月    17    日
              刑事第十庭    審判長法  官  張恩賜
                                  法  官  楊萬益
                                  法  官  廖慧如
以上正本證明與原本無異
                                  書記官  張宏清
中    華    民    國    99    年    11    月    17    日
附錄本案論罪科刑法條全文：
中華民國刑法第214條
明知為不實之事項，而使公務員登載於職務上所掌之公文書，足
以生損害於公眾或他人者，處3年以下有期徒刑、拘役或5百元以
下罰金。

司法院資訊處製作；財團法人民間司法改革基金會備份。
